【裁判字號】    95,簡上,111
【裁判日期】    950630
【裁判案由】    竊盜
【裁判全文】
臺灣高雄地方法院刑事判決             95年度簡上字第111號
上  訴  人  臺灣高雄地方法院檢察署檢察官
被      告  己○○
                    （現在臺灣高雄監獄執行中）
上列上訴人因被告竊盜案件，不服本院高雄簡易庭94年度簡字第
7092號中華民國94年12月12日第一審判決（聲請簡易處刑案號：
94年度偵字第26978 號），提起上訴並移送併案審理（95年度偵
字第276 號、第523 號、第974 號、第1115號），本院管轄之第
二審合議庭認不得以簡易判決處刑，改依通常程序為第一審之審
判，茲判決如下：
    主  文
原判決撤銷。
己○○連續犯攜帶兇器竊盜罪，累犯，處有期徒刑壹年肆月。扣
案之破壞剪壹支，沒收。
    事  實
一、己○○前於民國90年間，因搶奪案件，經臺灣高等法院高雄
    分院以90年度上訴字第1566號判決判處有期徒刑1 年確定，
    再於同年間，因搶奪案件，經本院以90年度訴字第2952號判
    決判處有期徒刑2 年2 月確定，上開二案經本院以91年度聲
    字第1580號裁定定應執行刑為3 年，嗣入監服刑後於93年5
    月11日假釋付保護管束，甫於93年10月27日保護管束期滿視
    為執行完畢。詎猶不知悔改，復基於意圖為自己不法所有之
    概括犯意，連續於下列時、地竊取財物：
    (一)於94年11月初某日，在高雄市○○區○○路83號前騎樓下
      ，徒手竊取乙○○所有而由丙○○使用之車牌號碼WOZ-66
      6 號輕型機車，得手後隨即騎離現場，並作為供己代步之
      用。
    (二)於94年11月16日下午2 時20分許，在高雄市○鎮區○○路
      35號旁丁○○囤放大型機具之空地，持其所有客觀上對人
      之生命、身體具有危險性足供兇器使用之破壞剪1 支，剪
      斷並竊取丁○○所有之電纜線1 批（重量約3.6 公斤，價
      值約新台幣10,000元），得手後正欲離開之際，為翁秋宏
      發現並追呼至空地外，適員警行經該處查獲，並當場扣得
      上開竊得物品及破壞剪1 支。
    (三)於94年11月19日上午11時30分許，騎乘上開其所竊得之車
      牌號碼WOZ-666 號輕型機車至高雄市○○路與金福路口即
      「好好物流公司」，因見該處空地置有「鴻明公司」所有
      已報廢準備出售之貨櫃鑄鐵鎖扣1 批，即攀爬伸縮鐵捲門
      入內，並將貨櫃鑄鐵鎖扣丟出伸縮鐵捲門外，再將竊得之
      貨櫃鑄鐵鎖扣放入飼料袋內，以此方式竊得貨櫃鑄鐵鎖扣
      共86顆（價值約新台幣172,000 元），得手後，己○○將
      竊得物品分批置放於上開機車腳踏板上準備載運離開之際
      ，適為巡邏員警行經該處查獲，並當場扣得上開遭竊物品
      及竊得之車牌號碼WOZ-666 號機車1 部。
    (四)於94年12月23日凌晨5 時許，攀爬鐵門侵入高雄市○鎮區
      鎮○街118 之2 號戊○○所經營之古物商店內（無故侵入
      建築物部分未據告訴），徒手竊取戊○○所有之銅線1 批
      （重量約30公斤，價值約新台幣600 元），嗣得手後正欲
      離開之際，因己○○誤觸警報器，而為中鋼保全保全人員
      李伊準及員警趕至該處查獲，並當場扣得上開遭竊物品。
    (五)於94年12月25日晚上9 時許，與陳德彰（另案由本院審理
      中）共同基於意圖為自己不法所有之犯意聯絡，共同騎乘
      陳德彰所有之車牌號碼XME-548 號重型機車至高雄市○鎮
      區○○路與金福路口「好好物流公司」，先由該公司伸縮
      鐵捲門旁空隙進入該公司內，再由圍牆之破洞進入「鴻明
      公司」置放貨櫃鑄鐵鎖扣之空地，共同徒手竊取「鴻明公
      司」所有已報廢準備出售之貨櫃鑄鐵鎖扣51顆（價值約新
      台幣102,000 元），得手後將竊得之櫃鑄鐵鎖扣裝入飼料
      袋內置放於上開機車腳踏板上準備搬運離開時，適為巡邏
      員警行經該處查獲，並當場扣得上開遭竊物品及飼料袋5
      只。
二、案經內政部警政署高雄港務警察局、保安警察第三總隊第二
    大隊、高雄市政府警察局前鎮分局分別報請臺灣高雄地方法
    院檢察署檢察官偵查後聲請簡易判決處刑及移送併案審理。
    理  由
一、證據能力之判斷：
    按被告以外之人於審判外之言詞或書面陳述，除法律有規定
    者外，不得作為證據，刑事訴訟法第159 條第1 項定有明文
    。又被告以外之人於審判外之陳述，雖不符前4 條之規定，
    而經當事人於審判程序同意作為證據，法院審酌該言詞陳述
    或書面陳述作成時之情況，認為適當者，亦得為證據。當事
    人、代理人或辯護人於法院調查證據時，知有第159 條第1
    項不得為證據之情形，而未於言詞辯論終結前聲明異議者，
    視為有前項之同意，刑事訴訟法第159 條之5 亦定有明文。
    關於證人丁○○、盧寶雄、戊○○、李伊準、林文博、吳育
    穰、乙○○、丙○○分別於警詢中所為之陳述、陳德彰於警
    詢及偵查中所為之陳述、扣押筆錄暨扣押物品目錄表、搜索
    扣押筆錄暨扣押物品目錄表、責付保管切結書、贓物認領保
    管單、現場暨扣案贓證物照片等證據，被告己○○於本院行
    準備程序時，均表示對於證據能力無意見等語（本院簡上卷
    第47、48頁參照），且當事人均未於本院審理過程中聲明異
    議，本院審酌前開證據作成時之情況均屬正常，且與本案相
    關之待證事實具有關連性，認適當作為證據，依前開刑事訴
    訟法第159 條之5 之規定，認上開證據均具有證據能力。
二、事實之認定：
    訊據被告己○○對於在上揭時、地，持破壞剪竊取丁○○所
    有之電纜線1 批、攀爬伸縮鐵捲門以竊取「鴻明公司」所有
    之貨櫃鑄鐵鎖扣86顆、攀爬鐵門以竊取戊○○所有之銅線1
    批及與陳德彰共同竊取「鴻明公司」所有之貨櫃鑄鐵鎖扣51
    顆等犯行固均供承屬實，惟矢口否認有竊取乙○○所有由而
    丙○○所使用之車牌號碼WOZ-666 號輕型機車之犯行，辯稱
    ：該部機車是伊向綽號「阿財」之男子所借用云云。經查：
    (一)犯罪事實欄一(二)至(五)所載之犯罪事實，業據被告於本院審
      理中坦承不諱（本院簡上卷第106 至108 頁參照），核與
      證人即被害人丁○○於警詢中所證述（95年度偵字第276
      號卷【下稱偵一卷】所附警卷第4 頁參照）、證人即「鴻
      明公司」管理員盧寶雄於警詢中所證述（94年度偵字第26
      978 號卷【下稱偵二卷】所附警卷第7 、8 頁參照）、證
      人即被害人戊○○於警詢中所證述（95年度偵字第974 號
      卷【下稱偵三卷】第7 、8 頁參照）、證人即中鋼保全人
      員李伊準於警詢中所證述（同上卷第9 、10頁參照）、證
      人即另案被告陳德彰於警詢及偵查中所結證（95年度偵字
      第1115號卷【下稱偵四卷】偵卷第3 頁、所附警卷第3 頁
      背面至第5 頁參照）、證人即在場之林文博於警詢中所證
      述（同上警卷第5 頁背面至第7 頁參照）及證人即「鴻明
      公司」人員吳育穰於警詢中所證述（同上警卷第7 頁背面
      、第8 頁參照）之情節均互核一致，並有破壞剪1 支及飼
      料袋5 只扣案可佐，復有扣押筆錄暨扣押物品目錄表3 份
      （偵一卷所附警卷第6 、7 、9 頁、偵二卷所附警卷第9
      至12頁、偵三卷第12至15頁參照）、搜索扣押筆錄暨扣押
      物品目錄表1 份（偵四卷所附警卷第9 、10頁、第13頁參
      照）、責付保管切結書1 紙（偵一卷所附警卷第12-1頁參
      照）、贓物認領保管單3 紙（偵二卷第16頁、偵三卷第17
      頁、偵四卷所附警卷第17頁背面參照）及現場暨扣案贓證
      物照片29幀（偵一卷所附警卷第19至23頁、偵二卷所附警
      卷第18至24頁、偵三卷第18、19至31頁、偵四卷所附警卷
      第14、15頁參照）附卷足資佐證。從而，被告上開自白與
      事實相符，自可採為認定事實之證據。是被告此部分之竊
      盜犯行，應堪認定。
    (二)至被告雖辯稱：伊未竊取車牌號碼WOZ-666 號之輕型機車
      ，該部機車是伊向綽號「阿財」之男子所借用云云。惟查
      ，被害人乙○○所有而由丙○○所使用之車牌號碼WOZ-66
      6 號輕型機車，於94年11月初某日，在高雄市○○區○○
      路83號前騎樓下遭人竊取乙情，業據證人乙○○於警詢中
      證述明確（95年度偵字第523 號卷所附警卷第1 至3 頁參
      照），核與證人丙○○於警詢中所證述之情節相符（同上
      警卷第4 至6 頁參照）；又被害人乙○○、丙○○未曾將
      上開機車借予他人使用一節，亦據證人乙○○於本院審理
      中結證明確（本院簡上卷第82頁參照），復據證人丙○○
      於警詢中證述無訛（同上警卷第5 頁參照），足證被告辯
      稱係向綽號「阿財」之男子借用上開機車云云，顯非實情
      ，而係臨訟卸責之詞，不足採信。此外，復有贓物認領保
      管單1 紙（同上警卷第9 頁參照）及查獲現場照片2 幀（
      同上警卷第10頁參照）附卷可據，職是，被告此部分之竊
      盜犯行，亦堪認定。
    (三)綜上所述，被告5 次竊盜犯行均堪認定，本案事證明確，
      應依法論科。
三、論罪與科刑：
    按刑法第321 條第1 項第3 款之攜帶兇器竊盜罪，係以行為
    人攜帶兇器竊盜為其加重條件，此所謂兇器，其種類並無限
    制，凡客觀上足對人之生命、身體、安全構成威脅，具有危
    險性之兇器均屬之，且祇須行竊時攜帶此種具有危險性之兇
    器為已足，並不以攜帶之初有行兇之意圖為必要（最高法院
    79年台上字第5253號判例意旨參照）。查扣案之破壞剪1 支
    ，前端為金屬材質，尖銳鋒利，質地堅硬，後端為塑膠把柄
    ，有照片4 幀在卷可按（偵一卷所附警卷第19、20、22頁參
    照）；從而，上開扣案工具客觀上對人之生命、身體顯具有
    相當程度之危險性，可供兇器使用，應屬兇器無訛。是核被
    告所為，就犯罪事實欄一(一)(五)部分，均係犯刑法第320 條第
    1 項普通竊盜罪；就犯罪事實欄一(二)，係犯刑法第321 條第
    1 項第3 款攜帶兇器竊盜罪；就犯罪事實欄一(三)(四)部分，均
    係犯刑法第321 條第1 項第2 款之踰越安全設備竊盜罪。被
    告就犯罪事實欄一(五)所示犯行，與另案被告陳德彰間，有犯
    意聯絡及行為分擔，應論以共同正犯。又按連續數行為而犯
    同一性質之罪名，縱令涉及數個法條，但其輕罪在法律上既
    已包含於重罪之內，自應就其較重者論為連續犯之罪名，本
    件上訴人所犯一係普通竊盜，一係加重竊盜，既係基於概括
    之犯意，依法應僅依較重之加重竊盜論處（最高法院44年度
    台上字第1178號判決意旨參照）。查被告前後5 次竊盜犯行
    ，時間緊接，觸犯構成要件相同之罪，顯係基於概括犯意為
    之，為連續犯，參諸上揭判決意旨，應依刑法第56條之規定
    ，以情節較重之犯罪事實欄一(二)攜帶兇器竊盜罪論以一罪，
    並加重其刑。另關於犯罪事實欄一(一)(二)(四)(五)部分之犯行（即
    移送併辦部分），雖未經檢察官起訴，然該部分犯行既與本
    案聲請簡易判決處刑部分有連續犯之裁判上一罪關係，且經
    檢察官移送併案審理，本院自得加以審判。末查被告前於90
    年間，因搶奪案件，經臺灣高等法院高雄分院以90年度上訴
    字第15 66 號判決判處有期徒刑1 年確定，再於同年間，因
    搶奪案件，經本院以90年度訴字第2952號判決判處有期徒刑
    2 年2 月確定，上開二案經本院以91年度聲字第1580號裁定
    並應執行刑為3 年，入監服刑後於93年5 月11日假釋付保護
    管束，甫於93年10月27日保護管束期滿視為執行完畢之事實
    ，有臺灣高等法院被告前案紀錄表及本院院內索引卡紀錄表
    各1 份在卷可參，其前受有期徒刑之執行完畢後，5 年內再
    犯本件有期徒刑以上之罪，為累犯，應依刑法第47條之規定
    ，遞加重其刑。
三、原審為科刑之判決固非無見，惟原判決對於屬起訴效力所及
    而未於聲請簡易判決處刑書中敘明之犯罪事實欄一(一)(二)(四)(五)
    部分犯行，未及審酌，自有未洽，檢察官上訴意旨執此指摘
    原判決不當，為有理由，自應由本院將原判決予以撤銷改判
    。爰審酌被告正值青壯，不思循正當途徑獲取財物，僅因缺
    錢花用，即恣意竊取他人財物以變賣換取金錢，竊盜次數共
    達5 次，不惟欠缺尊重他人財產法益之觀念，且已對他人之
    財產安全造成危害，復前已有多次竊盜、搶奪前科，有臺灣
    高等法院被告前案紀錄表1 份可憑，其再犯本件竊盜犯行，
    顯見其毫無悔意，不知戒慎，實不宜寬貸，然念及其犯後坦
    承部分犯行，且所竊得之財物均已發還被害人，被害人所受
    損害已獲部分減輕及其所竊得之財物價值約新台幣10萬元等
    一切情狀，量處如主文所示之刑，以資懲儆。至扣案之破壞
    剪1 支，為被告所有且為供被告犯本件竊盜犯行所用之物，
    業據被告供明在卷，爰依刑法第38條第1 項第2 款之規定，
    併予宣告沒收；另扣案之飼料袋5 只，雖為供被告犯本件竊
    盜犯行所用之物，然非被告所有，亦據被告供承在卷，爰不
    予宣告沒收，併此敘明。
四、又按檢察官聲請以簡易判決處刑之案件，經法院認為有第45
    1 條之1 第4 項但書之情形者，應適用通常訴訟程序審判之
    ，刑事訴訟法第452 條定有明文。另按對於簡易判決之上訴
    ，準用刑事訴訟法第3 編第1 章及第2 章之規定，管轄第二
    審之地方法院合議庭受理簡易判決上訴案件，應依通常程序
    審理。其認案件有刑訴法第452 條之情形者，應撤銷原判決
    ，逕依通常程序為第一審判決，法院辦理刑事訴訟簡易程序
    案件應行注意事項第14項亦定有明文。本件被告除聲請簡易
    判決書所載之犯罪事實外，尚有其他具有連續犯之裁判上一
    罪即併案部分之犯罪事實，本院認不宜量處6 月以下之有期
    徒刑，足認檢察官之聲請簡易判決處刑為不適當，而有刑事
    訴訟法第451 條之1 第4 項但書第2 款之情形，依前揭法律
    規定，應由本院合議庭逕依通常程序審理後，而為第一審之
    判決，檢察官或被告如不服本判決，仍得於法定上訴期間內
    ，向管轄之第二審法院提起上訴，附此敘明。
據上論斷，應依刑事訴訟法第455 條之1 第1 項、第3 項、第45
2 條、第451 條之1 第4 項第1 款、第369 條第1 項前段、第36
4 條、第299 條第1 項前段，刑法第56條、第321 條第1 項第3
款、第47條、第38條第1 項第2 款，罰金罰鍰提高標準條例第1
條前段，判決如主文。
本案經檢察官甲○○到庭執行職務。
中    華    民    國    95    年     6    月    30    日
                  刑事第四庭審判長法  官  郭玫利
                                  法  官  陳明呈
                                  法  官  陳振嘉
如不服本判決，應於判決送達後10日內，向本院提出上訴狀。
以上正本證明與原本無異。
中    華    民    國    95    年    6     月    30    日
                                  書記官  顏宗貝
附錄本案判決論罪科刑法條全文：
中華民國刑法第321條第1項第3款
犯竊盜罪而有左列情形之一者，處6 月以上、5 年以下有期徒刑
：
三  攜帶兇器而犯之者。


司法院資訊處製作；財團法人民間司法改革基金會備份。
